

adamkosciukiewiczkontakt@gmail.com 537135840

Adam Kościukiewicz

Front-end developer

Posiadam prawie 3-letnie komercyjne doświadczenie we frontendzie, głównie w pracy z ReactJS i TypeScript. Przez cały ten czas uczestniczyłem w rozbudowanych i złożonych projektach, rozwijanych równocześnie przez wiele osób. Lubię wyzwania, rozwiązywanie skomplikowanych problemów oraz ciągły rozwój.

Doświadczenie

ReCodelT 10.2021 - 05.2022

Junior full-stack developer

Rozwijanie serwisu internetowego Dyktanda.pl. - tworzenie gier logicznych od strony interfejsu użytkownika, obsługi kreacji poziomów w cms oraz zapisywania, porównywania i oceniania wyników przejść w części backendowej projektu. Praca jako full-stack developer z wykorzystaniem **React, TypeScript, Node i MongoDB.**

Printbox 05.2022 - 07.2024

Junior front-end developer

Tworzenie **redesignów** ścieżek zakupowych klientów w oparciu o projekty graficzne. Pisanie customowych komponentów **React**owych obsługiwanych z poziomu cms. Tworzenie skryptów sterujących personalizacją cech produktów na ścieżkach zakupowych. Dodawanie **analityki**. Tworzenie **test**ów **A/B**. Pisanie **testów automatycznych i jednostkowych** (**Jest, Cypress**). Rozwój strony firmowej w **Next.js.** Wprowadzanie zmian oraz optymalizacji pod kątem **SEO** w **wordpressie**.

Kwalifikacje zawodowe

• **EE.08** - Montaż i eksploatacja systemów komputerowych, urządzeń peryferyjnych

i sieci

• **EE.09** - Programowanie, tworzenie i administrowanie stronami internetowymi

i bazami danych

Języki

- Angielski B2
- Polski ojczysty

Edukacja

★ Technik Informatyk

09.2017 - 07.2021

Technikum Łączności Nr 14 w ZS Łączności w Krakowie

Umiejętności

- SASS
- JavaScript
- JQery
- TypeScript
- React
- Next.js
- Node.js
- Express
- Jest
- Cypress
- MongoDB
- PrestashopWordpress
- Tailwind
- React Native
- REST API
- SQL
- Git
- Gitlab
- Figma
- Youtrack
- Linux

adamkosciukiewiczkontakt@gmail.com 537135840

